

# PERFIL PERSONAL

Desarrolladora Junior front-end. Mi determinación y aprendizaje constante me ha ayudado a adquirir experiencia trabajando en equipo multidisciplinar. Mi compromiso de superarme y mejorar continuamente me ha llevado a ser una persona autodidacta, perseverante, ha poder adaptarme a las nuevas tecnologías y superar obstáculos de manera efectiva.

## SKILL

CAPACIDAD ORGANIZATIVA
CAPACIDAD DE ADAPTACIÓN
TRABAJO EN EQUIPO
HABILIDADES COMUNICATIVAS
CREATIVIDAD
PERSEVERANCIA

## **PROFESIONALES**

HTML, CSS, BOOTSTRAP JAVASCRIPT, REACT, ANGULAR MATERIAL UI, API REST, JEST, REACT TESTING LIBRARY, SELENIUM, MYSQL, POSTMAN, JIRA, AGILE, NODEJS, EXPRESS,

# **CONTACTO**

+34605351540

elichaur@gmail.com

www.linkedin.com/in/milagros-chamorro/

github.com/milagros-lab

# **MILAGROS CHAMORRO**

## JUNIOR OA I FRONT- END DEVELOPER

#### **EXPERIENCIA LABORAL**

#### FREELANCE | MARZO 2023 - ACTUALIDAD

**henariglesias.com** | Diseño y creación de sitio web personalizado utilizando WordPress, para la artista **Henar Iglesias**.

- Gestión de Hosting y el registro de Dominio.
- Posicionamiento SEO
- Mantenimiento y rendimiento de la web

#### **Econometriclass.com** | Diseño, creación y mantenimiento de la web.

- Hosting y Dominio
- · Obtimizacion del rendimiento
- Posicionamiento SEO

Desarrollo de Porfolio personal, utilizando React, Mui, componente de estilo, Git, Redux, React Hook.

#### FOOUM ANALYTIC | JUNIO 2022 - FEBRERO 2023

- Crear funcionalidades y mantener aplicaciones web de machine learning con React y Angular.
- Api Res
- Realizar pruebas de Testing, usando React Testing Library, Jest y Selenium.
- Solucionar Bugfix y hotfix.
- Uso de Git para el trabajo en equipo con repositorios remotos.
- Refactorización de código.
- Documentar el código desarrollado.
- Uso de metodología Agile (Scrum).
- Node
- Mysql
- Patrones de Diseño
- Aplicacion de principios Solidos

## PROYECTOS PERSONALES | MARZO 2023

#### GRODITECH STARTUP | 01 MAYO 2022 - 30 MAYO 2022

Desarrollo de aplicación web, para la detectar y prevenir la aparición de plagas en invernaderos, a fin de que mejore la producción y calidad de los cultivos. Proyecto final de bootcamp Socratech. Para desarrolar la aplicación utilizamos Html, JavaScript, React, Angular, Mui, NodeJs, Mysql, Express, Bootstrap.

## **FORMACION**

## SOCRATECH - ESCUELA DE NUEVAS TECNOLOGIAS

Full-Stack Developer | Septiembre 2022 - Junio 2023

## UNIVERSIDAD BICU (EL RAMA, NICARAGUA)

Licenciada en Contabilidad | Febrero 2007- Julio 2011

## **OTROS CURSOS**

#### **CERTIFICADO GOOGLE ANÁLISIS DE DATOS**

Actualmente estoy haciendo el certificado de Analis de Datos certificado por Google.

#### **UDEMY**

Selenium Testing Framework con Python.

#### UDEMY

The complete NodeJs Mysql Login System-web application development.

#### **UDEMY**

React: From zero to expert(hook and MERN), Web Application Development.